臺灣板橋地方法院交通事件裁定　　　　　　　　　　九十三年度交聲更字第一四號
　　原處分機關　交通部公路總局臺北區監理所
　　異　議　人
　　即受處分人　甲○○
右列受處分人因違反道路交通管理處罰條例案件，對於交通部公路總局臺北區監理所
於民國九十二年五月二十三日以北監自裁字第裁四○－ＣＲＰ○一○四九四號）所為
之裁決處分（原舉發案號：北縣警交字第ＣＲＰ○一○四九四號），聲明異議，本院
於九十二年十月二十九日裁定（九十二年度交聲字第一一九一號），異議人不服，提
起抗告，經臺灣高等法院於九十三年二月二十七日裁定撤銷發回（九十三年度交抗字
第五Ｏ號），本院更為裁定如左：
    主  文
異議駁回。
    理  由
一、原處分意旨略以：緣臺北縣警察局交通隊執勤員警於民國九十一年八月三十日十
    五時十八分，在臺北縣永和市○○○路處，查獲Ｐ八─九九二二號車輛因「在道
    路收費停車處所停車不依規定繳費」違規，遂以ＣＲＰ○一○四九四號通知單逕
    行舉發，且業於九十一年十月十八日將違規通知單送交郵政機關以掛號郵寄方式
    投遞至受處分人位於臺北縣三重市○○○路二十巷十三號四樓地址以為送達，有
    中華民國郵政交寄大宗掛號函件存根影本一紙附卷可核，惟郵政機關因無法投遞
    ，而退回原處分機關即臺北縣政府警察局交通隊，原處分機關遂依行政程序法第
    七十四條第一項之規定為寄存送達，有九十二年四月十五日臺北縣政府警察局九
    十二年十月七日北警交字第九二一四五八二號函可資，遂依道路交通管理
    處罰條例第五十六條第一項第十一款規定，裁處罰鍰新臺幣（下同）一千二百元
    整。
二、異議意旨略以：異議人所有之車號Ｐ八─九九二二號之自用小客車雖為其所有，
    但長期為好友雷樹基所使用，惟雷樹基因債務關係於九十一年七月二十七日深夜
    遭討債公司之負責人林寬釗強行掠奪，故該車自九十一年七月二十八日以後即為
    林寬釗駕駛，是以，異議人並非駕駛人自不應受罰，且該違規事件，異議人亦從
    未收到告發單，故無法向監理機關陳明實際駕駛人之姓名住址，爰聲明異議，請
    求撤銷原裁決處分云云。
三、按汽車駕駛人停車時，在道路收費停車處所停車，不依規定繳費者，處六百元以
    上一千二百元以下罰鍰，道路交通管理處罰條例第五十六條第一項第十一款定有
    明文。次按，逕行舉發違反道路交通管理事件，經汽車所有人依通知單之應到案
    日期前到案，並告知違規人姓名、
    通知違規駕駛人到案依法處理；逾應到案日期，處罰機關應依本條例第八十五條
    第三項規定處罰該汽車所有人，違反道路交通管理事件統一裁罰基準及處理細則
    第二十四條亦有規定。再按違反道路交通管理事件統一裁罰基準及處理細則第五
    條規定，處理違反道路交通管理事件，有關文書之送達程序，依行政程序法之規
    定；又行政程序法中對於文書送達，其第七十二條第一項規定：「送達，於應受
    會晤應受送達人時，得將文書付與有辨別事理能力之同居人、受僱人或應送達處
    所之接收郵件人員」，第七十四條規定：「送達，不能依前二條規定為之者，得
    將文書寄存送達地之地方自治或警察機關，並作送達通知書兩份，一份黏貼於應
    受送達人住居所、事務所、營業所或其就業處所門首，另一份交由鄰居轉交或置
    於該送達處所信箱或其他適當位置，以為送達（第一項）。前項情形，由郵政機
    關為送達者，得將文書寄存於送達地之郵政機關（第二項）。寄存機關自收受寄
    存文書之日起，應保存三個月（第三項）」。
四、據受處分人具狀指稱渠當時並未見任何通知單，經查，本案原處分機關臺北縣政
    府警察局交通隊業於九十一年十月十八日將違規通知單送交郵政機關以第三四Ｏ
    三八二號大宗掛號函件掛號郵寄方式投遞至受處分人車籍即
    市○○○路二十巷十三號四樓，以為送達，有中華民國郵政交寄大宗掛號函件存
    根影本一紙在卷可核，嗣因郵政機關因無法投遞，而於九十一年十月二十三日起
    招領，嗣後因招領逾期，由三重郵局退回原處分機關即臺北縣政府警察局交通隊
    ，原處分機關遂再於九十二年三月三十一日以掛號郵寄方式向上址送達，同年四
    月四日以第Ｏ六七九三五號大宗掛號函件辦理寄存送達，惟寄存滿三個月，經查
    詢電腦系統並無退件等資料，有臺北縣政府警察局九十二年八月四日北警交字第
    ０九００七六七四一號函、九十二年十月七日北警交字第０九二０一０四五八二
    號函及所附第三四Ｏ三八二號、第Ｏ六七九三五號大宗掛號函件國內掛號郵簡原
    本、交寄大宗掛號函件存根影本附卷可稽。本院再依職權向中華郵政股份有限公
    司函查上情，則覆稱：「貴院查詢寄交甲○○君之第Ｏ六七九三五號掛號行政訴
    訟文書，因投遞二次無法送達應受送達人，已於九十二年四月九日寄存本轄九Ｏ
    一支局。並已製作送達通知書兩份，一份黏貼應受送達人門首，另一份置於該送
    達處所信箱。」有該公司三重郵局九十三年四月十九日郵字第Ｚ○○○○○○○
    ○○號函在卷可憑。而上揭投遞地址，復確與聲明異議狀上所陳異議人住居所地
    址相符，無從認為係郵局人員違法捏造前揭事實，堪認前開違規通知單業已向正
    確地址送達，並因合法寄存送達而發生效力。是本件逕行舉發違反道路交通管理
    事件通知單之送達程序難認有何瑕疵可指，已生送達效力，原裁決機關據以認定
    受處分人未依違反道路交通管理事件統一裁罰基準及處理細則第二十四條規定，
    於通知單所指定應到案日期前到案並向處罰機關告知違規人姓名，逾應到案日期
    ，處罰機關應依同條例第八十五條第三項規定處罰該汽車所有人，並且在未有繳
    交罰鍰紀錄下據以裁罰，於法尚無不合。從而，原處分機關依道路交通管理處罰
    條例第五十六條第一項第十一款裁處罰鍰一千二百元，核無違誤，異議人空言未
    收到告發單而聲明異議，為無理由，應予駁回。
據上論斷，應依道路交通管理處罰條例第八十七條、道路交通案件處理辦法第十九條
，裁定如主文。
中　　　華　　　民　　　國　　九十三　　年　　　七　　　月　　 十九 　　日
                                    臺灣板橋地方法院交通法庭
                                          法  官  王  偉  光
右正本證明與原本無異
如不服本裁定應於送達後五日內向本院提出抗告狀
                                          書記官  陳  怡  君
中　　　華　　　民　　　國　　九十三　　年　　　七　　　月　　二十三　　日
